【裁判字號】    98,交聲,1146
【裁判日期】    980709
【裁判案由】    交管條例聲異
【裁判全文】
臺灣板橋地方法院交通事件裁定        98年度交聲字第1146號
原處分機關  交通部公路總局臺北區監理所板橋監理站
異  議  人
即受處分人  甲○○○
上列異議人即受處分人因違反道路交通管理處罰條例案件，對於
交通部公路總局臺北區監理所板橋監理站中華民國98年4 月27日
所為之處分（原處分案號：板監裁字裁41-C00000000號），聲明
異議，本院裁定如下：
    主  文
異議駁回。
    理  由
一、按汽車（包括機器腳踏車）駕駛人，行經有燈光號誌管制之
    交岔路口闖紅燈者，處新臺幣（下同）1800元以上5400元以
    下罰鍰，又汽車駕駛人違反本條例第53條規定者，除依原條
    款處罰外，並予記違規點數3 點，道路交通管理處罰條例第
    53條第1 項、第63條第1 項第3 款分別定有明文。再按，行
    為人有違反道路交通管理處罰條例之情形者，原舉發單位應
    填製舉發違反道路交通管理事件通知單，並於被通知人欄及
    是否需到案欄予以勾記，其中應到案日期應距舉發日15日，
    惟若受處分人未於應到案日期前自動繳交罰鍰或到案聽候裁
    決，原處分機關應依基準表於法定期限內逕行裁決之，違反
    道路交通管理事件統一裁罰基準及處理細則第11條、第15條
    、第44條第1 項分別定有明文。另依違反道路交通管理事件
    統一裁罰基準表規定，汽車駕駛人行經有燈光號誌管制之交
    岔路口闖紅燈之裁罰基準，對機器腳踏車之行為人，除記違
    規點數3 點之處罰不變外，罰鍰額度分為：期限內繳納或到
    案聽候裁決者，處罰鍰1800元；逾越應到案期限者，則分依
    逾越日期為30日以內、30日至60日或60日以上，而分別裁處
    2700元、3600元或4500元之罰鍰。從而，行為人於違規後，
    即應依舉發通知單所載應到案日期繳交罰鍰或到案申訴聽候
    裁決，以避免加重處罰。
二、原處分意旨略以：異議人即受處分人甲○○○於民國97年5
    月16日下午2 時58分許，騎乘車牌號碼TYB-957 號輕型機車
    ，行經臺北縣板橋市○○路、互助街口闖越紅燈，經員警攔
    停舉發，經原處分機關調查後，認受處分人違規明確，乃依
    道路交通管理處罰條例第53條第1 項、第63條第1 項第3 款
    ，違反道路交通管理事件統一裁罰基準及處理細則，及違反
    道路交通管理事件統一裁罰基準表等規定，於98年4 月27日
    裁處受處分人罰鍰4500元，並記違規點數3點。
三、經查本件異議人前揭違規事實，有舉發通知單影本、裁決書
    及機車駕駛人基本資料各1 紙在卷可憑，且為異議人所不爭
    ，堪以認定。異議人雖辯稱舉發員警並未告知可憑舉發通知
    單繳納罰鍰，亦未告知逾越應到案日期時應受加重處分，而
    訴請本院裁處最低額罰鍰云云。惟查，本件舉發通知單業已
    於舉發時，即由舉發員警當場交異議人簽名收受，有舉發通
    知單影本在卷可憑，自已生合法送達之效力，又依該舉發通
    知單之記載，本件舉發日期為97年5 月16日，應到案日期為
    97年5 月31日，相距已達15日，依首揭規定，亦無不合之處
    ，然異議人至原處分機關裁決時並未繳交罰鍰，也未到案提
    出申訴，是原處分機關依上揭裁罰基準表所定額度裁罰，亦
    無不當，至異議人前揭所辯，與行政罰法第8 條前段所定「
    不得因不知法規而免除行政處罰責任」不合，自不能因而解
    免其行政罰責，所辯自無足採。
四、綜上所述，本件違規事證明確，原處分機關據以裁處異議人
    罰鍰4500元，並記違規點數3 點，核無違誤，本件異議為無
    理由，應予駁回。
據上論斷，應依道路交通案件處理辦法第19條，裁定如主文。
中    華    民    國    98    年    7     月    9     日
                  交通法庭  法  官  陳正昇
上列正本證明與原本無異。
如不服本裁定，應於裁定送達後5 日內敘明抗告理由，向本院提
出抗告狀。
                            書記官  林文達
中    華    民    國    98    年    7     月    10    日


司法院資訊處製作；財團法人民間司法改革基金會備份。
